# 求助陈版主，问题1-1-34 （按技术要求需保持的商品最低结存量的核算）

提问人：liuweisheng 时间：2021-09-19 20:33:06
问题1-1-34（按技术要求需保持的商品最低结存量的核算）
这里最低结存油作为固定资产核算，那么残值率是以预计出售该油时的价值还是按照整个机器的残值率如5%。确定。谢谢版主解惑

回答人：chenyiwei
以预计出售该油时的价值作为预计净残值。但如果预计这些最低结存油被取出时固定资产也报废了（即多年后才能将其残值变现），则基于谨慎考虑，可以设定较低的残值率。